Simone Baravelli

- Fullstack Web Developer -

Telefono: +39 334 23 25 244

Email: <u>simobara@hotmail.it</u>

LinkedIn: <u>In/SimoneBaravelli</u>

Cittadinanza: Italiana - Australiana



PROFILE

FRONTEND: Html, Css, JS, Scss, Bootstrap, Tailwind, Typescript, Git, UI/UX,

Svelte, React, Next, (Vite).

BACKEND: Java11, MySql, PostgreDb, MongoDb, NodeJs, APIs, Python.

Con anni di mestiere e specializzazione combinata in corsi e sviluppo Frontend di siti web e applicazioni, possiedo una conoscenza approfondita delle teorie e dei principi per il settore IT.

Applico capacità collaborative, interpersonali e di costruzione di relazioni, per lavorare efficacemente con team multidisciplinari nella gestione delle interazioni in vari processi anche per le aziende per rafforzare le loro attività.

Nel mio tempo libero mi piace ricercare le ultime tendenze in via di sviluppo per aumentare la mia produttività, affinare il mio kit di strumenti professionali e mi piace mantenere sempre un ritmo costante e progressivo.

Sono altamente organizzato, disciplinato e reattivo, con la capacità di mantenere la calma sotto pressione prolungata.

PROFESSIONAL EXPERIENCES

IT WEB DEVELOPER (Full time)

ATOM

- **REMOTE** (05/2023 – Current)

Miglioramento dell'esperienza e delle competenze su:

- Ottimizzazione della presentazione web
- Migliora l'usabilità degli utenti con nuove funzionalità e processi
- Creare strumenti ed elementi che migliorino l'interazione del sito su diversi dispositivi o browser
- Manutenzione e ottimizzazione di siti web e interfacce utente
- Assistenza sul tema "responsive" con Html5 Css3 Bootstrap –
 JS NodeJs-API React Next.
- Database generati NoSQL (Mongo DB) e file JSON.
- Implementazione dell'esperienza utente e dell'interfaccia utente (UI / UX)

IT WEB DEVELOPER (Full-time)

JAZANI

- LIMA (05/2021 - 02/2023)

Sviluppatore di ruolo Frontend per la gestione di siti in ST Microelectronics Spa. Ruoli principali:

- Modellazione di diverse pagine di siti web su progetti JavaScript.
- Assistenza al team con Html5 Css3 Bootstrap JS NodeJs -

APIs.

- Database generati NoSQL (Mongo DB) e file JSON.
- Realizzazione di pagine web React con Typescript (librerie e componenti)
- Aggiornamento e gestione del sito web in corso.
- Miglioramento capacità di comunicazione basate sull'inglese.
- Utilizzo di Postman e repository Git/GitHub.

IT JAVA DEVELOPER (Contract)

DAFF TECHNOLOGIES

- BRISBANE (01/2017 - 09/2020)

Contratto per la Società come sviluppatore con competenze principali:

- Integrazione di Java con l'ambiente di sviluppo MySQL,
- Esperienza con Postgre,
- Realizzazione software nel progetto di automazione e scalabilità dei dati con aziende e servizi cloud.
- Soluzioni sviluppate per componenti di applicazioni Java.

COMMERCIAL IT (Part-time)

MAINE CONSULTANT

- MELBOURNE (09/2012 - 11/2014)

Assistente tecnico allo sviluppo di prodotti informatici, edilizia trasmissione per ambienti della società M@P.

INTERNSHIP & CONTRACT

COMUNE DI CESENA UFFICI C.E.D. - CESENA (06/2008 – 06/2012)

Gestione e creazione di più pagine web (HTML, ASP, fogli di stile) Creazione di un ambiente tridimensionale utilizzando programmi quali: Autodesk AutoCAD, 3D Studio Max, Blender, Maya. Supporto al servizio clienti e alle mansioni d'ufficio.

EDUCATION & QUALIFICATIONS

UNIVERSITY OF CIBERTEC

- LIMA

2021

- DEVELOPER JAVA 11 - CERTIFICATE

Specializzazione in tecnologia Java11 EE,

Creazione di processi aziendali attraverso la pianificazione delle risorse e nella gestione di sistemi, applicazioni e prodotti nell'elaborazione dati con Database MySQL.

COURSES OF SPECIALIZATION

- BRISBANE

2020

- WEB DEVELOPER - CERTIFICATE

Attività e connessioni su:

- Creazione di portafogli di siti web.
- Creazione di app web complete e in sviluppo backend con NodeJs
- Apprendere gli ultimi framework e tecnologie, inclusi Javascript ES6, Bootstrap 4, MongoDB, React.

UNIVERSITY OF MELBOURNE

- MELBOURNE

2018

- BACK / FRONT END DEVELOPER - CERTIFICATE

Corso Java Python (Software e Database) e HTML CSS JavaScript (sviluppo web).

RMIT INSTITUTE MELBOURNE

- MELBOURNE

2013 - IELTS WORLDWIDE ENGLISH LANGUAGE CERTIFICATION

Test di inglese ad alta valutazione per studio internazionale, migrazione, lavoro. Conseguito per le 4 sezioni: Listening, Writing, Reading, Speaking, con un punteggio totale di 7,0.

RENATO SERRA

- CESENA

2010 - ECDL EUROPEAN COMPUTER DRIVING LICENSE

Nozioni di base sugli sviluppi informatici, processo di Microsoft office, fogli di calcolo, software di database, presentazione,

internet/e-mail.

UNIVERSITA' DI BOLOGNA - CESENA

2008

- BACHELOR DEGREE IT

Conoscenza delle fasi di codifica Backend - Frontend , programmi di sviluppo ed elaborazione delle informazioni, con l'utilizzo di metodologie olistiche su computer, Windows/Macintosh.

COMPETENCES

INFORMATION TECHNOLOGIES

BACKEND	FRONTEND
 C / C++ Java MySql MongoDb Python Node/ExpressJs 	 HTML5 CSS3 / Bootstrap Sass / Tailwind Javascript /TS Svelte React /Next

COMMERCIAL

- Rapporto col cliente
- Account Manager / Piano aziendale
- Addetto alla reception
- Capacità organizzative

GENERAL

- Gestione del tempo
- Comunicazione
- Risoluzione dei problemi
- Lavoro di squadra

KEY SKILLS

- Determinato e positivo
- Gestire ed eseguire varie attività in una squadra o individualmente
- Responsabile / flessibile / versatile
- Capacità di socializzazione e comunicazione
- Conoscenze di programmazione estese e aggiornate
- Conoscenza di uno o più importanti linguaggi di programmazione
- Abilità analitiche, di Problem-Solving e multitasking

HOBBIES & INTERESTS

- Soccer Formula1 Motors Tennis
- Aiutare le persone con disabilità
- Pizzaiolo e Chef (Qualified)

DECLARATION 1

Autorizzo il trattamento dei dati personali ai sensi del Decreto Legislativo 30 giugno 2003, n. 196 ": Codice in materia di protezione dei dati personali".

In Fede: